【裁判字號】    97,中簡上,668
【裁判日期】    971009
【裁判案由】    詐欺
【裁判全文】
臺灣臺中地方法院刑事判決           97年度中簡上字第668號
上  訴  人
即  被  告  甲○○
上列上訴人即被告因詐欺案件，不服本院臺中簡易庭中華民國97
年7月4日97年度中簡字第2144號第一審刑事簡易判決（聲請案號
：97年度偵緝字第628號），提起上訴，本院管轄之第二審合議
庭判決如下︰
    主    文
原判決撤銷。
甲○○幫助意圖為自己不法之所有，以詐術使人將本人之物交付
，處拘役肆拾日，如易科罰金，以新臺幣壹仟元折算壹日。
    犯罪事實
一、甲○○依一般社會之通見，可預見一般人支付代價取得或無
    償借用他人行動電話門號使用常與財產犯罪密切相關，且取
    得他人行動電話門號之目的在於取得贓款及掩飾犯行不易遭
    人追查，苟出售或出借行動電話門號予他人使用，將被犯罪
    集團作為向被害人詐欺取財之匯款聯絡之用，又其對於提供
    行動電話門號雖無引發他人萌生犯罪之確信，但仍不顧他人
    所可能遭害之危險，遂基於幫助犯罪集團遂行詐欺取財之財
    產上犯罪，縱有人持以犯罪亦不違反其本意之不確定故意，
    於民國95年11月5日以其所有名義向臺灣大哥大電信股份有
    限公司申設取得門號0000000000號行動電話門號卡後，於同
    日在其住處，以新臺幣（下同）300元之代價，將該門號卡
    提供予真實姓名、年籍均不詳，自稱「王玲瓏」之成年男子
    使用。經該名自稱「王玲瓏」之男子將該門號卡提供予詐欺
    集團使用，以此方式幫助該詐欺集團詐騙財物。該詐欺集團
    即以甲○○所提供之行動電號門號為下列之詐騙行為：詐欺
    集團某不詳成員先在報紙分類廣告上，刊登不實廣告佯稱可
    辦理信用貸款，並留下甲○○前開行動電號門號作為聯絡之
    用。丁○○於96年8月12日中午12時許，見前揭廣告欲辦理
    貸款，而撥打該行動電話予詐騙集團成員，該詐騙集團成員
    向丁○○詐稱：要辦理貸款需要到銀行先匯1筆保險金，致
    使丁○○信以為真，陷於錯誤，依其指示分別匯款1萬9800
    元、2萬6400元、3萬元至乙○○（業經本院以96年度豐簡字
    第762號判處有期徒刑4月確定）所有之臺灣郵政股份有限公
    司潭北郵局帳號00000000000000號帳戶內；及匯款5萬1600
    元至丙○○（業經本院以96年度豐簡字第766號判處有期徒
    刑3月確定）所有之臺中商業銀行大肚分行帳號0000000000
    00號帳戶內。嗣因丁○○察覺有異，報警處理，始查獲上情
    。
二、案經臺中縣警察局豐原分局報告臺灣臺中地方法院檢察署檢
    察官偵查後，聲請以簡易判決處刑。
    理    由
一、訊據上訴人即被告甲○○（下稱被告）於本院審理時，就前
    開犯罪事實坦承不諱，且據證人即被害人丁○○於警詢時證
    述明確，復有被告前開0000000000號行動電話門號卡臺灣大
    哥大預付卡申請書乙份、被害人丁○○所提出之郵政國內匯
    款執據3張、臺中商業銀行無摺存款存入通知聯、報紙廣告
    各乙份在卷可參，被告自白核與事實相符。本件事證明確，
    被告犯行堪以認定，應予依法論科。
二、按前開詐騙集團成員，基於意圖為自己不法所有之犯意，以
    上開之方式為詐術，使被害人丁○○陷於錯誤，而將本人之
    物交付，該姓名、年籍不詳之人士所為，係犯刑法第339條
    第1項之詐欺取財罪，而被告將上開行動電話門號卡交給真
    實姓名、年籍不詳之人詐取財物，核其所為，係犯刑法第30
    條第1項、第339條第1項之幫助詐欺取財罪，被告幫助他人
    犯詐欺取財罪，為幫助犯，應依刑法第30條第2項之規定，
    按正犯之刑度，減輕其刑。原審對於聲請簡易判決處刑之被
    告幫助詐欺取財犯行部分論罪科刑，固非無見，惟原判決未
    及審酌被告於本院審理時業已坦承犯行，且被害人丁○○匯
    入其遭詐騙款項之帳戶申請人乙○○、丙○○，業經本院分
    別以96年度豐簡字第762號判處有期徒刑4月、96年度豐簡字
    第76 6號判處有期徒刑3月確定，有臺灣高等法院被告前案
    紀綠表各乙份在卷可參，本件被告提供其所申請之行動電話
    門號供予詐騙集團使用，相較於另案被告乙○○、丙○○提
    供存款帳戶之幫助詐欺取財之情節較為輕微，原審就之未併
    予審酌，尚有未洽。至被告上訴意旨原否認犯罪，然於本院
    審理時業已坦承犯行，其上訴雖無理由，然原審判決既有前
    開可議之處，自應由本院予以撤銷改判。爰審酌被告提供行
    動電話門號予不法份子使用，非惟幫助詐欺取財者遂行其目
    的，同時使渠等得以隱匿其真實身分，減少遭查獲之風險，
    愈使其肆無忌憚，加深犯罪之猖獗，惟念及被告並未實際參
    與本件詐欺取財之犯行，對於破壞社會治安之責難性，尚不
    若實際實施犯罪行為之正犯為重，被告與上開不詳年籍、姓
    名之人之關連性親疏，於此類型犯罪之角色輕重，及被告犯
    後坦承犯行等一切情狀，量處如主文所示之刑，並諭知易科
    罰金之折算標準，以示懲儆。
據上論斷，應依刑事訴訟法第455條之1第1項、第3項、第369條
第1項前段、第364條、第299條第1項前段，刑法第30條第1項、
第2項、第339條第1項、第41條第1項前段，刑法施行法第1條之1
，判決如主文。
中    華    民    國    97    年    10    月    9     日
                        臺灣臺中地方法院刑事第五庭
                            審判長法  官  鍾堯航
                                  法  官  吳崇道
                                  法  官  劉麗瑛
上正本證明與原本無異。
不得上訴。
                                  書記官  王玟
中    華    民    國    97    年    10    月    9     日


司法院資訊處製作；財團法人民間司法改革基金會備份。
